【裁判字號】    91,交易,294
【裁判日期】    920130
【裁判案由】    過失傷害
【裁判全文】
臺灣臺南地方法院刑事判決                        九十一年度交易字第二九四號
    公  訴  人  臺灣台南地方法院檢察署檢察官
    被      告  乙○○  男三十.
右列被告因過失傷害案件，經檢察官提起公訴（九十一年度偵字第一０一九三號），
本院判決如左：
    主  文
乙○○因過失傷害人，處拘役伍拾日，如易科罰金，以佰元折算壹日。
    事  實
一、乙○○於民國九十一年八月五日晚間，駕駛車號ＵＧ─６２０５號自小客車，沿
    台南市○○區○○路一段由南往北方向行駛，於同日晚間十時四十五分許，行經
    安明路一段北向第五支路燈前之道路修理地段時，本應注意行經道路修理地段時
    ，應減速慢行，作隨時停車之準備，且汽車在同一車道行駛時，除擬超越前車外
    ，後車與前車之間應保持隨時可以煞停之距離及汽車行駛時，駕駛人應注意車前
    狀況，並隨時採取必要之措施，而依當時情形，客觀上又無不能注意之情事，其
    能注意竟疏於注意該處為速限三十公里之道路修理地段，且右側築有圍籬路寬已
    經縮減之車前狀況，未採取減速慢行並作隨時停車之準備，反以時速五、六十公
    里之高速超速急馳，且緊跟同向在其前方而由甲○○所駕駛之車號Ｕ８─５６５
    號營小客車車後，而未保持隨時可以煞停之安全距離。適施建信駕駛車號ＵＩ─
    ３５０５號自小客車沿安明路一段同向在甲○○前方行駛，因遇路面突如襲來遭
    風吹入之交通三角圓錐而緊急煞車，甲○○因煞停不及致車頭追撞同向前方之施
    建信自小客車，乙○○見狀亦煞停不及致車頭正面自後追撞甲○○所駕駛之計程
    車，造成甲○○受有頭部外傷之傷害。車禍事故發生後，台南市警察局交通隊員
    警據報到場處理，在警員尚不知何人為肇事車輛之駕駛人前，乙○○主動表示其
    為駕駛人並自首犯行，接受裁判。
二、案經甲○○訴由台南市警察局第三分局報請臺灣台南地方法院檢察署檢察官偵查
    起訴。
    理  由
一、訊據被告乙○○對於右開時、地發生追撞車禍致告訴人甲○○受傷之事實，均坦
    承不諱，核與告訴人甲○○於警、偵訊及本院審訊時到庭指訴之情節相符，並有
    道路交通事故調查報告表、奇美醫學中心診斷證明書、台南市警察局舉發違反道
    路交通管理事件通知單影本各一紙及交通事故現場蒐證照片八幀在卷可資佐證。
    按行經道路修理地段時，應減速慢行，作隨時停車之準備；汽車在同一車道行駛
    時，除擬超越前車外，後車與前車之間應保持隨時可以煞停之距離；汽車行駛時
    ，駕駛人應注意車前狀況，並隨時採取必要之措施，道路交通安全規則第九十三
    條第一項第三款、第九十四條第一項、第三項分別定有明文。查被告有經正常程
    序考領駕駛執照，為有駕駛經驗之人，對於上開交通安全規則自知之甚稔，為其
    應注意之事項，而肇事當時係天候雨、夜間無照明、雙線道、道路修理地段、柏
    油路面、標線清晰、有快慢車道劃分、限速三十公里，有前開道路交通事故調查
    報告表載明可考，據此判斷，足見依當時狀況被告客觀上尚無不能注意之情狀，
    是被告其應注意能注意竟疏於注意該處為道路修理地段，且右側築有圍籬路寬已
    經縮減之車前狀況，未採取減速慢行並作隨時停車之準備，反以時速五、六十公
    里之高速超速急馳，復緊跟同向在其前方而由告訴人甲○○所駕駛之計程車車後
    ，而未保持隨時可以煞停之安全距離，致前方之告訴人緊急煞車時，被告見狀亦
    煞停不及致車頭追撞告訴人計程車而肇事，被告自有違前開規定之注意義務，其
    顯有過失，本件車禍責任經送臺灣省台南區車輛行車事故鑑定委員會鑑定結果，
    亦認定被告「乙○○駕駛小客車，未保持安全距離，未注意車前狀況，追撞前車
    ，為肇事原因」，有該委員會南鑑字第九一一四一六號鑑定意見書在卷可憑。又
    本件告訴人甲○○係因此次車禍受有傷害，是被告之過失駕駛行為與告訴人甲○
    ○所受上開傷害之間，顯有相當因果關係，亦無疑義。從而，本件事證已甚明確
    ，被告之過失傷害犯行，堪以認定。
二、核被告乙○○所為，係犯刑法第二百八十四條第一項前段之過失傷害罪。又其肇
    事後未被有偵查權之公務員或機關發覺其為犯嫌前，留在事故現場向到場處理之
    警員自承犯行，進而接受裁判，此業經被告供明在卷可按，且有前開道路交通事
    故調查報告表其上之事故現場圖載明可考，被告行為合乎自首之要件，應依刑法
    第六十二條前段減輕其刑。爰審酌被告之品行、應負過失責任之程度、造成告訴
    人傷害之結果，及被告於犯後尚能坦認犯行惟尚未與告訴人達成民事和解等一切
    情狀，量處如主文所示之刑，並諭知易科罰金之折算標準，以資懲儆。
據上論斷，應依刑事訴訟法第二百九十九條第一項前段，刑法第二百八十四條第一項
前段、第六十二條前段、第四十一條第一項前段，罰金罰鍰提高標準條例第一條前段
、第二條，判決如主文。
本案經檢察官曾昭愷到庭執行職務。
中      華      民      國      九十二      年     一     月    三十    日
                                      臺灣臺南地方法院交通法庭
                                          法  官  張  瑛  宗
右正本證明與原本無異。
如不服本判決，應於判決送達後十日內，向本院提出上訴狀。
                                          書記官  陳  志  德
中      華      民      國      九十二      年     二     月     六     日
附錄本案論罪科刑法條：
中華民國刑法第二百八十四條
 (過失傷害罪)
因過失傷害人者，處六月以下有期徒刑、拘役或五百元以下罰金，致重傷者，處一年
以下有期徒刑、拘役或五百元以下罰金。
從事業務之人，因業務上之過失傷害人者，處一年以下有期徒刑、拘役或一千元以下
罰金，致重傷者，處三年以下有期徒刑、拘役或二千元以下罰金。


司法院資訊處製作；財團法人民間司法改革基金會備份。
